【裁判字號】    89,易,2764
【裁判日期】    891011
【裁判案由】    毒品危害防制條例
【裁判全文】
臺灣板橋地方法院刑事判決                        八十九年度易字第二七六四號
    公  訴  人  臺灣板橋地方法院檢察署檢察官
    被      告  甲○○
右列被告因違反毒品危害防制條例案件，茲經檢察官提起公訴（八十九年度毒偵字第
三九七七號、八十九年度毒偵緝字第六六九號），本院判決如左：
    主  文
甲○○連續施用第二級毒品，累犯，處有期徒刑拾月。
扣案之第二級毒品安非他命貳包（鑑驗後淨重合計壹點壹柒公克）沒收銷燬；吸食器
貳個沒收。
    事  實
一、徐文奇前曾於民國八十六年間因麻醉藥品管理條例案件，經本院判處有期徒刑四
    月確定，於八十六年七月三日易科罰金執行完畢，復因施用毒品案件，經依臺灣
    雲林地方法院八十七年度毒聲字第三一三號裁定送觀察、勒戒後，無繼續施用毒
    品傾向，由臺灣雲林地方法院檢察署檢察官於八十七年九月二十八日以八十七年
    度偵字第四四二八號不起訴處分確定。詎其仍不知悔改，於五年內又基於概括之
    犯意，自八十九年一月三十日為警查獲後採尿送驗前九十六小時內某時起至八十
    九年五月十九日為警查獲後採尿送驗前九十六小時內某時止，連續在其臺北縣新
    莊市○○街六十九號二樓、板橋市○○路○段二十巷二弄十一號等住處，施用第
    二級毒品安非他命多次，嗣分別於：
    （一）八十九年一月三十日凌晨零時三十分許，在其臺北縣新莊市○○街六十九
          號二樓住處，與其弟蔡宗政、蔡宗興（所涉施用毒品犯行，另有檢察官偵
          辦）一併為警查獲，並扣得其所有供施用之毒品安非他命一包（鑑驗後淨
          重○點三七公克）、吸食器一個（查獲現場另扣得吸食器一個、塑膠吸管
          一支，則係在上址同被查獲之其弟蔡宗政所有）等物，且其查獲後經採尿
          送驗結果，呈有甲基安非他命陽性反應。；
    （二）八十九年五月十九日下午六時二十分許，在其臺北縣板橋市○○路○段二
          十巷二弄十一號住處，為警查獲與同有施用安非他命之男友許國華（所涉
          施用毒品犯行，另經檢察官起訴由本院審理中）同處一室，並扣得甲○○
          與許國華共同持有供吸施用之毒品安非他命一包（鑑驗後淨重○點八公克
          ，與前開扣得之安非他命一包，鑑驗後淨重合計為一點一七公克）、吸食
          器一個等物，且其查獲後經採尿送驗結果，呈有甲基安非他命陽性反應。
    甲○○經依本院八十九年度毒聲字第二五一○號、第三三○二號裁定送觀察、勒
    戒後，認有有繼續施用毒品傾向。
二、案經臺北縣警察局三重分局報請臺灣板橋地方法院檢察署檢察官偵查起訴。
    理  由
一、訊據被告甲○○對於右揭時地連續施用毒品之犯罪事實坦承不諱，而其上開二次
    為警查獲後經採尿送驗結果，均有安非他命陽性反應，有臺北縣衛生局出具之驗
    尿報告二紙在卷可稽，此外，復有安非他命共計二包（鑑驗後淨重合計一點一七
    公克）、供施用毒品所用之吸食器二個等物扣案可資佐證，又被告前因施用毒品
    案件，經依臺灣雲林地方法院裁定送觀察、勒戒後，認無繼續施用毒品之傾向，
    由臺灣雲林地方法院檢察署檢察官於八十七年九月二十八日以八十七年度偵字第
    四四二八號不起訴處分確定，有該不起訴處分書在卷足憑。其於五年後再犯施用
    第二級毒品安非他命之罪，經裁定送觀察勒戒，認有繼續施用毒品傾向，有本院
    八十九年度毒聲字第二五一○號、第三三○二號等裁定及臺灣臺北看守所附設勒
    戒處所八十九年六月一日之證明書一份附卷可參，是被告罪證明確，應予依法論
    科。
二、核被告甲○○所為，係犯毒品危害防制條例第十條第二項之施用第二級毒品罪。
    被告施用毒品前之持有毒品行為，應均為施用之高度行為所吸收，不另論罪。其
    施用第二級毒品之多次行為，時間密接，犯罪構成要件相同，顯係基於概括犯意
    為之，應依連續犯規定論以一罪，並依法加重其刑。又被告前曾於八十六年間因
    因麻醉藥品管理條例案件，經本院判處有期徒刑四月確定，於八十六年七月三日
    易科罰金執行完畢，有臺灣高等法院檢察署刑案紀錄簡覆表一紙在卷可稽，被告
    前受有期徒刑執行完畢，於五年以內再犯本件有期徒刑以上之罪，為累犯，應依
    刑法第四十七條規定，遞加重其刑。爰審酌被告素行、對社會之危害及其犯罪後
    之態度等一切情狀，量處如主文所示之刑。扣案之上開第二級毒品安非他命二包
    （鑑驗後淨重合計一點一七公克），係查獲之毒品，依毒品危害防制條例第十八
    條第一項前段規定，不問屬於犯人與否，均應沒收銷燬之；至扣案之吸食器二個
    ，均係被告所有或與其男友許國華共同持有供其施用毒品使用之物，惟上開等物
    尚非製造專供施用毒品使用，故非屬毒品危害防制條例第十八條第一項前段規定
    之「專供施用毒品之器具」，應另依刑法第三十八條第一項第二款規定，併予宣
    告沒收。至另於八十九年一月三十日查獲時扣案之吸食器一個、塑膠吸管一支等
    物，並非被告所有供施用毒品之物，而係被告之弟蔡宗政所有，業據蔡宗政於臺
    北縣警察局三重分局臨檢記錄表簽署供認，並經被告於警訊時供明在卷，公訴意
    旨併予聲請宣告沒收，容有未洽，附此敘明。
據上論斷，應依刑事訴訟法第二百九十九條第一項前段，毒品危害防制條例第十條第
二項、第十八條第一項前段、第二十條第三項前段，刑法第十一條前段、第五十六條
、第四十七條、第三十八條第一項第二款，判決如主文。
本案經檢察官林建中到庭執行職務
中      華      民      國    八十九    年      十      月     十一     日
                                    臺灣板橋地方法院刑事第六庭
                                        法  官  彭  全  曄
右正本證明與原本無異
如不服本判決應於送達後十日內向本院提出上訴狀
                                        書記官  梁  宜  庭
中      華      民      國    八十九    年      十      月     十三     日
附錄本案論罪科刑法條全文：
毒品危害防制條例第十條
施用第一級毒品者，處六月以上五年以下有期徒刑。
施用第二級毒品者，處三年以下有期徒刑。


司法院資訊處製作；財團法人民間司法改革基金會備份。
